臺灣基隆地方法院刑事判決　　　　　　　 93年度訴字第832號
公　訴　人　臺灣基隆地方法院檢察署檢察官
被　　　告　甲○○　男　58歲.
上列被告因毒品危害防制條例案件，經檢察官提起公訴（93年度
偵字第3870號），並經本院合議庭裁定由受命法官獨任進行簡式
審判程序，判決如下：
    主      文
甲○○連續施用第一級毒品，累犯，處有期徒刑捌月。
扣案第一級毒品海洛因壹包（淨重零點零參公克）沒收銷燬、注
射針筒壹支沒收。
    事實及理由
一、犯罪事實：
    甲○○曾因施用毒品罪，分別經本院判處有期徒刑10月、1
    年2月確定，二罪接續執行甫於民國92年10月3日假釋出監，
    於93年5月5日假釋期滿，未經撤銷假釋，其未執行之刑以已
    執行論而執行完畢。又因施用第二級毒品安非他命案件，經
    本院裁定送觀察、勒戒後，認無繼續施用毒品之傾向，由臺
    灣基隆地方法院檢察署檢察官於民國87年7月21日，以87年
    度偵字第2545號為不起訴處分確定後，復因施用第一級毒品
    海洛因案件，由本院裁定送觀察、勒戒後，認有繼續施用毒
    品之傾向，先送強制戒治（91年5月29日期滿），並由上開
    檢察署檢察官於89年12月30日，以89年度毒偵字第2424號提
    起公訴，本院於90年4月4日，以90年度訴字第57號判決判處
    處有期徒刑10月，該判決於同年5月10日確定。嗣再因施用
    第一級毒品海洛因案件，經上開檢察署檢察官以90年度毒偵
    字第1326號提起公訴，本院於91年1月24日，以90年度訴字
    第552號判決判處有期徒刑1年2月，該判決於同年2月15日確
    確定，上述二案於前揭強制戒治期滿後接續執行，於93年5
    月5日假釋期滿執行完畢。詎其仍不知戒除毒癮，基於概括
    之犯意，自93年9 月11日起至同年10月13日止，在基隆市○
    ○○路旁公廁內，以針筒注射之方式，連續施用第一級毒品
    海洛因多次。嗣為警先於93年9 月12日上午11時5 分許通知
    其到場強制採驗尿液，因送驗結果呈嗎啡陽性反應，而悉上
    情。又於同年10月14日上午10時40分在基隆市○○區○○路
    34巷吉安藥房前盤檢時查獲，並當場扣得第一級毒品海洛因
    1 包（淨重0.03公克）及其所有預備供施用毒品之器具注射
    針筒一支。
二、證據名稱：
  (一)被告於本院準備程序及審理時之自白。
  (二)物證：扣案之第一級毒品海洛因1 包淨重（0.03公克）及
      注射針筒1支可證。
  (三)被告所採尿液檢驗結果均呈嗎啡陽性反應，有下列檢驗報
      告可稽：臺灣檢驗科技股份有限公司濫用藥物尿液檢驗報
      告（報告編號：CH/2004/90302）、 基隆市衛生局檢驗成
      績書（基衛檢壹字第0930015470號）各1份。
  (四)基隆市警察局搜索扣押筆錄1份及現場照片2張。
  (五)臺灣基隆地方法院檢察署檢察官87年度偵字第2545號不起
      訴處分書、89年度毒偵字第2424號起訴書、臺灣高等法院
      被告全國前案紀錄表各1份。
三、刑之酌科：
    (一)查海洛因係毒品危害防制條例第2 條第2 項第1 款所定之
      第一級毒品。核被告所為，係犯毒品危害防制條例第10條
      第1 項之施用第一級毒品罪。其於受強制戒治期滿後5 年
      內再犯毒品危害防制條例第10條之罪，依同條例第23條第
      2 項之規定，應依法論科。又被告施用第一級毒品前後，
      持有第一級毒品海洛因之低度行為，應為其施用第一級毒
      品之高度行為所吸收，不另論罪。
    (二)被告先後多次施用第一級毒品之犯行，時間緊接，所犯係
      構成要件相同之罪名，顯係基於概括犯意反覆為之，為連
      續犯，應依刑法第56條之規定，以一罪論並依法加重其刑
      。
    (三)查被告前曾受如事實欄所載有期徒刑之執行，此有臺灣高
      等法院被告全國前案紀錄表附卷可考，其於有期徒刑執行
      完畢後五年以內，再犯本件最重本刑為有期徒刑以上之刑
      之罪，為累犯，應依法加重其刑。本院審酌被告犯罪之動
      機、本次施用毒品之次數、曾有施用毒品之前科仍不知戒
      除，惟犯罪後坦承犯行、態度良好，且所犯之施用毒品犯
      行乃戕害自己身心健康，並未危及他人等一切情狀，量處
      如主文所示之刑，以示懲儆。
    (四)扣案之第一級毒品海洛因1 包（淨重0.03公克）為查獲之
      毒品，不問屬於犯人與否，應依毒品危害防制條例第18條
      第1 項前段之規定，沒收銷燬之。又注射針筒一支為被告
      所有預備供其犯本件施用毒品罪所用，業經被告供明在卷
      ，應依刑法第38條第1 項第3 款之規定宣告沒收之。
四、適用之法律依據：
    刑事訴訟法第273 條之1 第1 項、第284 條之1 、第299 條
    第1 項前段、第310 條之1 第1 項，毒品危害防制條例第10
    條第1 項、第18條第1 項前段、第23條第2 項，刑法第11條
    前段、第56條、第47條、第38條第1 項第3 款，判決如主文
    。
本案經檢察官樊家妍到庭執行職務。
中　　華　　民　　國　　94　　年　　1 　　月　　14　　日
                  刑事第一庭法  官  汪梅芬
以上正本證明與原本無異。
對於本件判決如有不服，應於收受送達後10日內，向本院提出上
訴書狀，上訴於臺灣高等法院，並按他造當事人之人數附具繕本
                            書記官  賴敏慧
中　　華　　民　　國　　94　　年　　1 　　月　　14　　日
附錄本案論罪科刑法條：
毒品危害防制條例第十條第一項、第二項
施用第一級毒品者，處六月以上五年以下有期徒刑。
施用第二級毒品者，處三年以下有期徒刑。
